【裁判字號】    97,易,239
【裁判日期】    980519
【裁判案由】    竊盜
【裁判全文】
臺灣臺南地方法院刑事判決               97年度易字第239號
公  訴  人  臺灣臺南地方法院檢察署檢察官
被      告  戊○○
選任辯護人  杜婉寧律師
被      告  丙○○
選任辯護人  楊丕銘律師
上列被告因竊盜案件，經檢察官提起公訴（93年度偵續字第5號）
，本院判決如下：
    主  文
戊○○、丙○○均無罪。
    理  由
一、公訴意旨略以：被告戊○○（原名葉俊輝）及丙○○原為東
    霖實業股份有限公司（以下簡稱東霖公司）之員工，戊○○
    擔任東霖公司廠長之職務，丙○○則負責機器維修之工作，
    並於民國八十二年間，前往東霖公司設於大陸廣州地區之全
    統食品有限公司及全盛食品有限公司擔任廠長乙職。詎戊○○及丙○○竟共同基於意圖為自己不法之所有，於戊○○、
    丙○○分別於八十八年一月十五日及八十九年十一月十五日
    離職前之不詳時間，利用戊○○深獲東霖公司代表人丁○○
    信任，而允許其自由進出丁○○位於臺南縣新化鎮那拔里牧
    場一之十號辦公室之機會，進入該辦公室內，竊取存放於該
    處有關生產流程之「洗滌抽膠處理設計圖」、「破碎泵浦設
    計圖」、「冷卻管設計圖」、「熱交換機設計圖」、「雙向
    不銹鋼輸送機設計圖」、「流動層乾燥機設計圖」及「蒸氣
    管水電管配置流程設計圖」等設計圖樣原稿約八十至一百張
    ，與東霖公司「產品配方製造記錄簿」一冊，得手後，旋即
    分別於八十八年及八十九年離職，並赴大陸廣東省陽東縣城
    工業園，持上開機器設計圖原稿及產品配方製造記錄簿，與
    胡家榮合作，開設「陽江虹陽食品工業有限公司」（以下簡
    稱虹陽公司），生產與東霖公司相同之卡拉膠、瓊脂等產品
    。嗣東霖公司代表人丁○○於九十年三月份發現上開資料已
    不翼而飛，並發現虹陽公司竟有與東霖公司相同之生產技術
    ，經多方查訪，始悉上情，因認被告二人均涉犯刑法第三百
    二十條第一項之竊盜罪等語。
二、按犯罪事實應依證據認定之，無證據不得認定犯罪事實，又
    不能證明被告犯罪者，應諭知無罪之判決，刑事訴訟法第一
    百五十四條第二項、第三百零一條第一項分別定有明文。又
    所謂認定犯罪事實之證據，係指足以認定被告確有犯罪行為
    之積極證據而言，如未發現相當證據，或證據不足以證明，
    自不能以推測或擬制之方法，以為裁判基礎。且刑事訴訟上
    證明之資料，無論其為直接證據或間接證據，均須達於通常
    一般人均不致於有所懷疑，而得確信其為真實之程度，始得
    據為有罪之認定，若其關於被告是否犯罪之證明未能達此程
    度，而有合理性懷疑之存在，致使法院無從形成有罪之確信
    ，根據「罪證有疑，利於被告」之證據法則，即不得遽為不
    利被告之認定，其以情況證據（即間接證據）斷罪時，尤須
    基於該證據在直接關係上所可證明之他項情況事實，本乎推
    理作用足以確證被告有罪，方為合法，不得徒憑主觀上之推
    想，將一般經驗上有利被告之其他合理情況逕予排除，最高
    法院七十六年台上字第四九八六號、三十二年度上字六七號
    判例意旨可資參照。
三、公訴人認被告涉有上開犯行，無非係以告訴人丁○○之指訴
    、證人即丁○○配偶乙○○於偵查中之證述、大陸廣東省番
    禺市建業機械工程有限公司廠長郭銳邦於西元二００一年七
    月四日出具之報價單影本、證人晏湘逢於大陸廣東省廣州市
    中級人民法院二００三年四月二十九日（起訴書誤載為二月
    二十九日）審判時之證述筆錄影本、中華人民共和國廣東省
    廣州市番禺公證處二００三年二月十二日（2003）粵番證字
    第三八四號公證書、財團法人海峽交流基金會九十二年四月
    九日（92）南核字第018421號證明書、虹陽公司廠房內機械
    設備照片十八張、告訴人丁○○自證人晏湘逢、劉奇峰處所
    取得被告交付其詢價之卡拉膠、瓊脂專用機器設備圖紙二十
    五張、被告戊○○及丙○○交付予證人晏湘逢詢價之圖紙與
    原曬圖紙之比對照片七張、被告戊○○、丙○○之名片影本
    、大陸地區陽江市工商行政管理局核發虹陽公司企業登記資
    料影本等為其論據。訊據被告戊○○、丙○○均堅決否認有
    何竊盜之犯行，被告戊○○辯稱：前揭所稱之設計圖伊從來
    沒有見過，且東霖公司在八十八年經營不善時有將辦公室、
    廠房及所有機器設備租給通達公司，通達公司很多人都進駐
    到辦公室裡面，告訴人那時不可能將設計圖放在有外人所在
    之辦公室裡，告訴人所稱之設計圖應該沒有被偷，而且伊在
    東霖公司好幾年，東霖公司原有之產品配方都是伊在調製，
    製程早就記在腦海裡，而且很多配方都是由伊研發，根本不
    需要用到什麼產品配方製造記錄簿，伊並未有何偷竊行為等
    語；被告丙○○則辯稱：告訴人所稱之上開機器均是向他人
    購買，且瓊脂等產品生產又非告訴人之獨家技術，全世界又
    非只有告訴人在生產，若要生產同樣產品，只須向他人購買
    生產機器來組裝即可，無須大費周章盜取告訴人之機器設計
    圖依樣開模鑄造，伊並未有何偷竊行為等語。本院經查：
  (一)按刑事訴訟法第一百五十九條之一第一項規定：「被告以外
    之人於審判外向法官所為之陳述，得為證據。」故被告以外
    之人（含共同被告、共犯、被害人、證人等）於法官面前所
    為之陳述（含書面及言詞），因其陳述係在法官面前為之，
    故不問係其他刑事案件之準備程序、審判期日或民事事件或
    其他訴訟程序之陳述，均係在任意陳述之信用性已受確定保
    障之情況下所為，因此該等審判外向法官所為之陳述，應得
    作為證據（最高法院九十六年度台上字第六０三八號判決意
    旨可資參照），質言之，在正當法律程序下之刑事審判，犯
    罪事實應依證據認定之，即採證據裁判原則。證據裁判原則
    以嚴格證明法則為核心，亦即認定犯罪事實所憑之證據，須
    具證據能力，且經合法調查，否則不得作為判斷之依據。所
    謂證據能力，係指證據得提出於法庭調查，以供作認定犯罪
    事實之用，所應具備之資格；此項資格必須證據與待證事實
    具有自然關聯性，符合法定程式，且未受法律之禁止或排除
    ，始能具備。如證人須依法具結，其證言始具證據能力，所
    謂合法調查，係指事實審法院依刑事訴訟相關法律所規定之
    審理原則（如直接審理、言詞辯論、公開審判等原則）及法
    律所定各種證據之調查方式，踐行調查之程序；如對於證人
    之調查，應依法使其到場，告以具結之義務及偽證之處罰，
    命其具結，接受當事人詰問或審判長訊問，據實陳述，並由
    當事人及辯護人等就詰、訊問之結果，互為辯論，使法院形
    成心證，基此，被告以外之人於審判外之陳述本屬傳聞證據
    ，原不具證據能力，不得作為證據，而被告以外之人於審判
    外向法官所為之陳述，之所以得為證據，乃係基於我國憲法
    訴訟權保障之同一制度下，經法官依法訊問時，在已受正當
    法律程序保障下之訴訟程序中，依人證之法定程序到場具結
    陳述，致該任意陳述之信用性可獲得擔保，始例外使其具有
    證據能力，惟此條文所稱之「法官」，自是指「中華民國法
    官」，並不包括「非中華民國之法官」甚明。而查，公訴人
    雖提出證人即大陸人士晏湘逢於大陸廣東省廣州市中級人民
    法院西元二００三年四月二十九日審判時之證述筆錄影本，
    惟證人晏湘逢前開審判外之陳述既非向中華民國法官所為，
    依前開說明，非屬「法律有規定」之傳聞證據之例外，則依
    刑事訴訟法第一百五十九條第一項規定並無證據能力，不得
    作為證據。
  (二)次按刑事訴訟法第一百五十九條之四第一款固規定：除顯有
    不可信之情況外，公務員職務上製作之紀錄文書、證明文書
    ，亦得為證據。賦予公文書具有證據適格之能力，作為傳聞
    證據之除外規定，但其前提要件定為「除顯有不可信之情況
    外」，尚加有「紀錄」、「證明」之條件限制，亦即須該公
    文書係得作為被告或犯罪嫌疑人所涉犯罪事實嚴格證明之紀
    錄或證明者，始克當之，倘不具此條件，即無證據適格可言
    。又同條第三款所定之「其他於可信之特別情況下所製作之
    文書」，則係指與上揭公文書及同條第二款之業務文書具有
    同類特徵，且就該文書製作之原因、過程、內容、功能等加
    以判斷，在客觀上認為具有特別可信性，適於作為證明被告
    或犯罪嫌疑人所涉犯罪事實存否及其內容之文書而言。如不
    具此特性，亦無證據適格可言。查公訴人所提出之大陸廣東
    省番禺市建業機械工程有限公司廠長郭銳邦於西元二００一
    年七月四日出具之報價單影本一紙，內容固載有被告丙○○
    委託承製不銹鋼桶之相關事項，但報價單既為針對委託承製
    之個案所作成，即與刑事訴訟法第一百五十九條之四第二款
    所示，乃通常務過程不間斷、有規律而準確之記載，且有其
    他業務人員足以校對其正確性，無預見日後可能會被提供作
    為證據之偽造動機之例行性業務文書有間（該條款立法理由
    參照），是其本質上，乃係單純為表示估價用意所製作之文
    書，而非屬於通常職務上為紀錄或證明某事實以製作之文書
    ，且就其製作之性質觀察，無特別之可信度，對於證明本件
    被告所涉有無竊盜之犯罪事實，並不具嚴格證明之資格，自
    無證據能力，不能資為認定被告犯罪之憑據。
  (三)告訴人東霖公司之代表人丁○○於九十年八月二十四日偵查
    中初次陳稱：伊不知該設計圖原稿及產品配方製造紀錄簿何
    時遭竊，直至九十年三月間才發現該批設計圖及產品配方製
    造紀錄簿不見，伊雖然沒有看到戊○○（原名葉俊輝）竊取
    ，但是若沒有這些圖及配方，戊○○沒有辦法在大陸從事生
    產，且伊辦公室都沒有鎖，只有戊○○可以進來等語（見九
    十年度發查字第一三四六號偵查卷第十頁），另告訴人丁○○係於九十年八月九日初次對被告戊○○提出告訴後，至九
    十二年一月八日始以追加告訴之方式對被告丙○○追加告訴
    ，有告訴狀及刑事追加告訴暨提出證據狀各一份在卷可憑（
    見九十年度發查字第一三四六號偵查卷第一頁、九十一年度
    偵字第七二五號偵查卷第八五頁），顯然告訴人並無法確認
    其所稱之「洗滌抽膠處理設計圖」、「破碎泵浦設計圖」、
    「冷卻管設計圖」、「熱交換機設計圖」、「雙向不銹鋼輸
    送機設計圖」、「流動層乾燥機設計圖」及「蒸氣管水電管
    配置流程設計圖」等設計圖樣原稿約八十至一百張及「產品
    配方製造記錄簿」係於何時遭竊，是遲至九十年三月間因其
    發現大陸地區有生產與告訴人公司相類似之產品，始推認被
    告戊○○、丙○○有竊取上開機器設計圖原稿及產品配方製
    造紀錄簿之行為，則被告二人之犯罪之確切時間係於何時究
    屬未明，參以被告戊○○係於八十八年一月十五日辭職離開
    東霖公司，被告丙○○於八十九年十一月十五日離開東霖公
    司一情，亦為告訴人代表人丁○○陳述在卷，且為起訴之犯
    罪事實所是認，是以被告戊○○、丙○○，先後離開東霖公
    司之間距既已長達二十二個月，則渠等二人係如何基於共同
    之謀議來竊取或如何以一人仍在職作為內應之方式隱忍未發
    ？均未見提出何等之證據以資證明！況被告二人若果真共謀
    竊取東霖公司之機器設備設計圖原稿及產品配方製造紀錄簿
    ，當於得手後隨即離職始合常情，且告訴人所稱之設計圖原
    稿既多達八十至一百張，顯見數量甚鉅，而該設計圖原稿及
    產品配方製造紀錄簿若是如此重要之機密資料，豈有隨意放
    置辦公室內未加上鎖且在被告二人先後離職後均未發現有如
    此巨量文件遺失之理？再台灣新光保全股份有限公司保全服
    務契約戶東霖實業股份有限公司（負責人丁○○）於八十六
    年十一月八日開始保全服務迄九十年九月一日終止契約停止
    保全服務一節，有該公司九十一年四月十二日九十一年新保
    法字第０三三號函在卷可稽，告訴人公司確自八十六年十一
    月八日起裝設有保全設備，被告戊○○、丙○○是否能於嚴
    密之保全裝置下，侵入告訴人公司竊取機器設備設計圖原稿
    及產品配方製造紀錄簿而未被發覺即非無疑，況被告戊○○
    之所以離開告訴人公司，乃起因於告訴人公司積欠通達企業
    有限公司（下稱通達公司）債務，於八十七年十二月間將告
    訴人東霖公司之所有設備、機器、廠房及員工租予通達公司
    而結束營業，告訴人並因積欠員工薪資而遭起訴請求，此有
    本院八十九年度易字第五九八號刑事判決及八十八年度勞訴
    字第二十七號民事判決各一份在卷可參，而被告二人先後離
    職既係因告訴人公司營運不善歇業所致，自不能僅以被告二
    人嗣後赴大陸任職大陸虹陽公司並生產與東霖公司同種產品
    ，即可據以推論被告二人有共同竊取告訴人所稱之設計圖及
    配方簿之行為！
  (四)告訴人丁○○於九十年八月九日初次對被告戊○○提出告訴
    時，係指稱其所有之「洗滌抽膠處理設計圖」、「破碎泵浦
    設計圖」、「冷卻管設計圖」、「熱交換機設計圖」、「雙
    向不銹鋼輸送機設計圖」、「流動層乾燥機設計圖」及「蒸
    氣管水電管配置流程設計圖」等【設計圖樣原稿】約八十至
    一百張遭竊（見九十年度發查字第一三四六號偵查卷第二頁
    ），惟其於九十三年四月二十九日所提出之聲請狀中卻改稱
    「按告訴人原有相關生產流程之『洗滌抽膠處理桶』等約八
    十至一百張設計圖之【藍曬圖】兩份，置於公司。其中一份
    已遭被告竊取，另卷附藍曬圖，係告訴人代表人就被告變造
    （塗銷告訴人名稱）影印之設計圖部分，提出另一份留存之
    相同藍曬圖，供鈞署比對者。而遭被告竊取之設計圖，經被
    告變造後影印二份（現已知者），交由證人晏湘逢，分別向
    廣東省番禺市建業機械工程有限公司（下稱：建業公司）郭
    銳邦及湖南省601硬質合金機械修造廠（下稱：601修造廠）
    楊明鏡，等人詢價。其中一套提交建業公司之設計圖影本，
    由建業公司返還被告。而向601修造廠尋價之另一套設計圖
    ，嗣由證人晏湘逢於91.9.14.在湖南省株州市交給告訴人代
    表人。經告訴人將自己留存之藍曬圖原本與晏湘逢交付之設
    計圖影本比對，除經變造部分外，竟完全相同。至此告訴人
    更加確定，所遺失之設計圖原本等相關生產資料，係遭被告
    竊取，攜自大陸設廠無訛。故告訴人將自己留存之藍曬圖原
    本與晏湘逢交付之設計圖影本併列拍照存證，並影印乙份晏
    湘逢交付之設計圖影本與告訴人存留之設計圖，交付鈞署供
    為證明。此即卷內藍曬圖、藍曬圖影本，及其併列照片之由
    來」等語（見九十三年度偵續字第五號偵查卷第三八至三九
    頁），依告訴人先後指訴之內容觀之，其究係「設計圖樣底
    稿」遭竊，亦或由設計圖樣底稿所複製而成之「藍曬圖原本
    」「兩份中之其中一份」遭竊？實屬先後矛盾！再者，若告
    訴人確係「藍曬圖」遭竊，依其於九十三年四月二十九日所
    提出之聲請狀載內容可知，晏湘逢係將被告交予其詢價之設
    計圖影本，轉交給告訴人蒐證，告訴人並將晏湘逢交予其之
    設計圖影本，與其留存之另一份藍曬圖原本比對相符，其中
    藍曬圖原本部分告訴人編證為「證物一、三、四、五、九、
    十、十一、十二、十七、十八、十九、二十、二十五、二十
    六、二十九、三十、三十三、三十五、三十七、三十九、四
    十一」；設計圖影本部分告訴人編證為「證物二、六、七、
    八、十三、十四、十五、十六、二十一、二十二、二十三、
    二十四、二十七、二十八、三十一、三十二、三十四、三十
    六、三十八、四十、四十二」（均存於卷外），再由證人即
    告訴人丁○○於本院審理時到庭陳證：「（問：你說你丟掉
    這80到100張圖紙，你後來提起告訴的時候又交給檢察官，
    那你交給檢察官的圖紙是原本還是影本，從那裡來的？）影
    本，他們去湖南拿給我的晏湘逢拿來給我，我拿回來」、「
    （問：所以你在湖南看到的也是影本？）他們原件拿走了，
    用影本。拿走的原件會讓人看？不可能的事！原件現在在陽
    江、番禺給別人作，可以拷貝很多份」、「（問：所以你現
    在手中拿到的都是影本？）對，都是影本」等語（見本院卷
    (一)第九四至九五頁）之情節可知，告訴人指稱其所持有之設
    計影本係由晏湘逢所交予，且與其所留存之藍曬圖比對相符
    ，惟查，晏湘逢於大陸公證處所提出之「證明」文件上係載
    明「我于2002年9月14日在湖南省株洲市交給丁○○先生卡
    拉膠、瓊脂整廠設計圖紙複印件一套，該套圖紙共二十五張
    」，此有中華人民共和國廣東省廣州市番禺公證處西元二０
    ０三年二月十二日（2003）粵番證字第三八四號公證書及財
    團法人海峽交流基金會九十二年四月九日（92）南核字第01
    8421號證明書所檢附之「證明」文件一紙在卷可憑，而該紙
    「證明」文件中係載明晏湘逢自白交給丁○○之設計圖影本
    為【二十五張】，即與前揭告訴人丁○○所庭呈檢察官比對
    之設計圖影本共【二十一張】（即證物二、六、七、八、十
    三、十四、十五、十六、二十一、二十二、二十三、二十四
    、二十七、二十八、三十一、三十二、三十四、三十六、三
    十八、四十、四十二）之張數不符！況告訴人若原係有二份
    藍曬圖原本，則嗣後在其上若有以手寫添附註記或更改數字
    符號之需要，因係分別以手書寫而非以複印方式為之，則二
    份原本其上所標註之字樣符號對應位置或字形排列高低應不
    會完全一模一樣，始符合書寫常態，而前揭設計圖影本既係
    另一份遭竊藍曬圖原本之複印本，則該份影本所顯現出來之
    註記對應位置，應不會與告訴人留存之藍曬圖原本完全一致
    ，始合常理，惟觀諸前開藍曬圖原本與設計圖影本，其中證
    物二十九該張藍曬圖原本其上以黑筆添附之字樣數字符號竟
    與證物三十一該張設計圖影本完全一致，顯然證物三十一係
    由證物二十九複印而來無疑，既然前揭設計圖影本係由被竊
    之原本複印後再經由晏湘逢轉交，為何又會與告訴人留存之
    藍曬圖原本一致？二者比較顯然矛盾，從而僅以告訴人提出
    之前揭設計圖影本與藍曬圖原本，亦難據此即可推認被告二
    人有告訴人所指之竊盜犯行！
  (五)告訴人丁○○於本院審理時已到庭陳證：「（問：你這一套
    設備全世界除了你以外，還有沒有人有其他相同設備？）有
    ，全世界就我跟伊那，日本最大的洋菜廠」、「（問：為什
    麼日本會有這樣的機器設備？）因為我向他買機械，買了兩
    千多萬，它賣我機械要交我怎麼使用」、「（問：你這套設
    計圖原來的機器你是跟日本那一家公司買的？）日本伊那食
    品公司」、「（問：你當初這些設計圖是參考跟伊那公司買
    來的機器設備再改良，原本日本伊那公司那些機器在那裡？
    ）沒有，我跟它買，不理想我自己再改良」、「（問：所以
    是人家的機器局部的稍做修改？）對，我就做到大陸」、「
    （問：這些設計圖是你經過伊那公司買七項機器，再稍做修
    改？）抽膠桶沒有修改」、「（問：你七項機器，有修改的
    是那幾個部份？洗滌抽膠桶處理設備有沒有修改過？）沒有
    」、「（問：破碎泵浦有沒有修改過？）破碎泵浦我跟他買
    現成，沒有修改」、「（問：冷卻管有沒有修改過？）有一
    部份」、「（問：是那一部份？）裡面金屬的部份」、「（
    問：這和伊那原來的機器有什麼差別？）因為它作得沒有那
    麼順暢」、「（問：熱交換機有沒有更改過？）熱交換機沒
    有更改」、「（問：雙向不銹鋼輸送機設計圖有沒有修改過
    ？）那是我自己做，自己設計」、「（問：問你，流動層乾
    燥機這部份你有沒有改過？）沒有改過」等語綦詳（見本院
    卷(一)第一０七至一一一頁），足見告訴人之東霖公司前揭生
    產卡拉膠、瓊脂之機器設備除雙向不銹鋼輸送機外，均是向
    日本伊那公司購買，而上開設備機器既非告訴人獨有之發明
    ，為何他人想擁有同型生產設備非竊取其所稱之前揭設計圖
    方可為之？實屬令人費解，再者，全世界有在生產卡拉膠（
    即鹿角菜膠）之公司光中國大陸地區即有四、五十家之多，
    另日本、菲律賓、美國、義大利、法國等國家也有在生產乙
    節，業據告訴人於本院審理時供明在卷可按（見本院卷(一)第
    一一三頁），而國內有在生產瓊脂（即洋菜粉）之公司亦有
    惠光洋菜廠有限公司及德穗產業有限公司，此業經該二家公
    司分別函覆本院說明在卷可憑（見本院卷(二)第一四五頁、第
    一四六頁），而中國大陸地區同時有在生產卡拉膠、瓊膠之
    公司，經被告檢附資料有據者即有惠翔海藻工業有限公司、
    陽江市奧先食品有限公司、榮裕生物食品有限公司等情，亦
    有前揭公司生產明細資料在卷可稽（見本院卷(一)第一五七至
    一八五頁），顯見生產卡拉膠或瓊膠並非告訴人之獨門技術
    ，則他人若要生產同型產品又有何非依賴其技術配方不可之
    必要？從而自難僅以被告二人曾在告訴人之公司任職過，離
    職後又至生產卡拉膠、瓊脂之大陸虹陽公司工作，即可遽以
    推認被告二人有竊取告訴人所指之前揭設計圖及產品配方製
    造記錄簿之行為！至於公訴人其餘所提出之前揭證物亦僅能
    證明被告二人有在大陸虹陽公司任職之事實，自難因此即可
    反推渠等有何竊盜犯行，併此敘明！
四、綜上所述，公訴人所提出之上開證據既均有疑問而未能嚴格
    證明被告二人有所指訴之竊盜犯行，又乏其他補強證據足以
    證明其真實性，自均無法以之作為認定事實之基礎，此外，
    復查無其他積極證據足認被告二人涉有竊盜罪嫌，本院無從
    形成有罪之確信，是檢察官認被告等有竊盜之犯行，尚屬不
    能證明，根據「罪證有疑，有利被告」之證據法則，自應依
    法為無罪之諭知，以示平允。
據上論斷，應依刑事訴訟法第三百零一條第一項，判決如主文。
本案經檢察官甲○○到庭執行職務。
中    華    民    國    98    年    5    月    19     日
                  刑事第五庭    法  官  張瑛宗
以上正本證明與原本無異。
如不服本判決應於收受本判後10日內向本院提出上訴書狀，並應
敘述具體理由。其未敘述上訴理由者，應於上訴期間屆滿後20日
內向本院補提理由書狀（均須按他造當事人之人數附繕本）「切
勿逕送上級法院」。
                                書記官  蔡志賢
中    華    民    國    98    年    5    月    19     日


司法院資訊處製作；財團法人民間司法改革基金會備份。
